臺灣宜蘭地方法院刑事裁定
110年度聲字第676號
聲  請  人  臺灣宜蘭地方檢察署檢察官
受  刑  人  鄭㨗豪



上列聲請人因受刑人數罪併罰有二裁判以上，聲請定其應執行之
刑（110年度執聲字第492號），本院裁定如下： 
    主  文
鄭㨗豪犯如附表二所示之罪，所處各如附表二所示之刑，應執行
有期徒刑壹年，如易科罰金，以新臺幣壹仟元折算壹日。
其餘聲請駁回。
    理  由
一、本件聲請意旨略以：受刑人鄭㨗豪（下稱受刑人）因犯竊盜
    等罪，先後經判決確定如附表，應依刑法第50條、第53條及
    第51條第5款，定其應執行之刑，爰依刑事訴訟法第477條第
    1項聲請裁定定其應執行刑等語。
二、准許部分（即如附表二所示）：
　㈠按裁判確定前犯數罪者，併合處罰之；有二以上裁判者，依
    第51條之規定，定其應執行刑，刑法第50條、第53條分別定
    有明文。次按數罪併罰，分別宣告其罪之刑，宣告多數有期
    徒刑者，於各刑中之最長期以上，各刑合併之刑期以下，定
    其刑期，但不得逾30年，刑法第51條第5款亦定有明文。再
    法律上屬於自由裁量事項，尚非概無法律性之拘束，在法律
    上有其外部界限及內部界限。前者法律之具體規定，使法院
    得以具體選擇為適當裁判，此為自由裁量之外部界限。後者
    法院為自由裁量時，應考量法律之目的，法律秩序之理念所
    在，此為自由裁量之內部界限。法院為裁判時，二者均不得
    有所踰越。在數罪併罰而有二裁判以上，應定其應執行刑之
    案件，法院所為刑之酌定，固屬自由裁量事項，然對於法律
    之內、外部界限，仍均應受其拘束（最高法院91年度台非字
    第32號、92年度台非字第187號判決意旨參照）。
  ㈡經查，本件受刑人犯如附表二所示案件，先後經法院判處如
    附表二所示之刑，附表二編號1、2所示之罪，並經定執行刑
    ，此有上開裁判書及臺灣高等法院被告前案紀錄表等件附卷
    可稽，符合數罪定其應執行之刑之要件，且審核受刑人所犯
    如附表二所示各罪，均係於附表二編號1所示之本院109年度
    易緝字第12號判決確定日（即民國109年7月14日）以前所犯
    等情，有上開刑事判決及臺灣高等法院被告前案紀錄表在卷
    可稽，本院認本件聲請核屬正當。復依前開說明，本院就附
    表所示案件，再為定應執行刑之裁判時，自應受前開裁判所
    為定應執行刑內部界限之拘束，即不得重於上開曾經分別定
    應執行刑之罪所示定應執行刑刑度加計之總和（計算式：6
    月＋4月＋3月＝1年1月），再衡諸受刑人所犯各罪之性質，爰
    定其應執行刑，並諭知易科罰金之折算標準如主文。
三、駁回部分（即如附表一所示）：　　
　㈠按依刑法第53條應依刑法第51條第5款之規定，定其應執行之
    刑者，由該案犯罪事實最後判決之法院之檢察官，聲請該法
    院裁定之，刑事訴訟法第477條第1項定有明文。數罪併罰之
    裁定，以該案之犯罪事實最後判決法院為管轄法院，倘檢察
    官誤向非管轄法院聲請定應執行刑，法院即應為駁回之裁定
    。又所謂該案犯罪事實最後判決之法院，係指最後審理事實
    諭知判決之法院而言（最高法院101年度台非字第280號判決
    意旨參照）。若檢察官所聲請之法院並非犯罪事實最後判決
    之法院，則該法院本無管轄權，該法院檢察署之檢察官向法
    院聲請定其應執行之刑，該法院即應從程序上駁回檢察官之
    聲請，始為適法。
　㈡經查，本件受刑人所犯如附表一所示之罪，經法院判決之日
    期分別如附表一所示，其中附表一編號5所示之罪，犯罪日
    期實為108年4月7日，此有前開判決書在卷可稽，並未在附
    表一所示判決中最先判決確定日即108年1月14日前，是附表
    一編號5所示之罪，自不符刑法第50條第1項前段之規定，而
    不得與其餘附表一所示之罪定其應執行刑；再者，如就附表
    一其餘所示之罪合併定刑以觀，則最後事實審判決為附表一
    編號2所示之罪，係經臺灣高等法院於109年4月14日以108年
    度上易字第2530號判決，並於同日確定在案，此有前揭刑事
    判決、臺灣高等法院被告前案紀錄表在卷可稽。準此，本件
    受刑人所犯如附表一編號1至4所示之罪，其最後事實審法院
    為臺灣高等法院，並非本院，是檢察官就附表一部分聲請定
    其應執行刑，於法尚有未合，應予駁回。
四、依刑事訴訟法第220條、第477條第1項，刑法第50條第1項、
    第53條、第51條第5款、第41條第1項、第8項，裁定如主文
    。
中　　華　　民　　國　　110 　年　　12　　月　　7 　　日
                  刑事第五庭  法  官  李蕙伶 
以上正本證明與原本無異。
如不服本裁定，應於送達後五日內向本院提出抗告狀(附繕本)。
                              書記官  陳靜宜　　　　　　
中　　華　　民　　國　　110 　年　　12　　月　　7 　　日
附表一：
編號  1 2 3 罪名  毒品危害防制條例 竊盜罪 竊盜罪 宣告刑  有期徒刑6月 有期徒刑6月 有期徒刑7月 犯罪日期  107年7月5日上午5時30分採尿時起回溯96小時內之某時 107年7月24日 107年9月14日（聲請意旨應予更正） 偵查（自訴）機關年度案號  臺灣桃園地方檢察署107年度毒偵字第4409號 臺灣桃園地方檢察署107年度偵字第22892號 臺灣桃園地方檢察署107年度偵字第19412、26689號 最後事實審 法院 臺灣桃園地方法院 臺灣高等法院 臺灣高等法院  案號 107年度桃簡字第2731號 108年度上易字第2530號 108年度上易字第2286號  判決日期 107年12月17日 109年4月14日 109年2月27日 確定判決 法院 臺灣桃園地方法院 臺灣高等法院 臺灣高等法院  案號 107年度桃簡字第2731號 108年度上易字第2530號 108年度上易字第2286號  確定日期 108年1月14日 109年4月14日 109年2月27日 是否為得易科罰金之案件  是 是 否 備註  編號1、2曾經定應執行刑有期徒刑10月。   

編號  4 5 6 罪名  妨害公務 （聲請意旨應予更正） 竊盜 （以下空白） 宣告刑  有期徒刑4月 有期徒刑8月  犯罪日期  107年7月5日 108年4月7日 （聲請意旨應予更正）  偵查（自訴）機關年度案號  臺灣桃園地方檢察署107年度偵字第19412、26689號 臺灣宜蘭地方檢察署108年度偵字第2055、2508號  最後事實審 法院 臺灣高等法院 臺灣宜蘭地方法院   案號 108年度上易字第2286號 109年度易緝字第12號   判決日期 109年2月27日 109年6月2日  確定判決 法院 臺灣高等法院 臺灣宜蘭地方法院   案號 108年度上易字第2286號 109年度易緝字第12號   確定日期 109年4月15日 109年7月14日  是否為得易科罰金之案件  是 否  備註     

附表二：
編號  1 2 3 罪名  竊盜 竊盜 詐欺 宣告刑  有期徒刑5月 有期徒刑3月 有期徒刑3月 犯罪日期  108年4月8日 108年5月1日 108年10月31日 偵查（自訴）機關年度案號  臺灣宜蘭地方檢察署108年度偵字第2055、2508號 臺灣宜蘭地方檢察署108年度偵字第2055、2508號  臺灣宜蘭地方檢察署109年度偵字第1067號  最後事實審 法院 臺灣宜蘭地方法院  臺灣宜蘭地方法院  臺灣宜蘭地方法院   案號 109年度易緝字第12號 109年度易緝字第12號 109年度簡字第511號  判決日期 109年6月2日 109年6月2日 109年7月20日 （聲請意旨應予更正） 確定判決 法院 臺灣宜蘭地方法院 臺灣宜蘭地方法院 臺灣宜蘭地方法院  案號 109年度易緝字第12號 109年度易緝字第12號 109年度簡字第511號  確定日期 109年7月14日 109年7月14日 109年9月2日 （聲請意旨應予更正） 是否為得易科罰金之案件  是 是 是 備註  編號1、2部分，曾經定應執行刑有期徒刑6月。   

編號  4 5 6 罪名  竊盜 （以下空白）  宣告刑  有期徒刑4月   犯罪日期  108年11月13日   偵查（自訴）機關年度案號  臺灣宜蘭地方檢察署109年度偵緝字第164號   最後事實審 法院 臺灣宜蘭地方法院    案號 109年度簡字第512號    判決日期 109年9月23日   確定判決 法院 臺灣宜蘭地方法院    案號 109年度簡字第512號    確定日期 109年11月9日   是否為得易科罰金之案件  是   備註